【裁判字號】    89,易,251
【裁判日期】    890526
【裁判案由】    詐欺
【裁判全文】
臺灣苗栗地方法院刑事判決                          八十九年度易字第二五一號
    公  訴  人  臺灣苗栗地方法院檢察署檢察官
    被      告  乙○○
右列被告因詐欺案件，經檢察官提起公訴（八十八年度偵字第三六八一號），本院判
決如左：
    主  文
乙○○意圖為自己不法之所有，以詐術使人將本人之物交付，處罰金壹萬元，如易服
勞役，以參佰元折算壹日。
    事  實
一、乙○○明知己無支付能力，竟意圖為自己不法之所有，於民國八十八年二月五日
    上午十一時許，至苗栗縣大湖鄉○○村○○路六十九號甲○○所開設之「萬里通
    訊行」，佯稱欲購買行動電話，致甲○○不疑有他，乃交付其所有之摩托羅拉牌
    （ＭＯＴＯＲＯＬＡ），型號為ＣＤ─九二八型行動電話二支（起訴書誤載為一
    支），單價為新臺幣（下同）一萬七千元；及諾基亞牌（ＮＯＫＩＡ），型號為
    六一五０型行動電話一支，單價為一萬五千元，價金共計四萬九千元（起訴書誤
    載為伍萬元）。乙○○為使甲○○誤認其有支付能力，乃交付其自某處取得無法
    兌現之付款行為臺灣中小企業銀行、發票人劉春玉（另案由臺灣苗栗地方法院檢
    察署偵辦中）、票載發票日八十八年四月十五日、支票號碼ＡＢ0000000
    號、面額五萬元之支票一紙，藉以支付價金。屆期經甲○○提示付款，該支票因
    劉春玉之帳戶業經公告拒絕往來而未獲兌現，迭經甲○○催討，均未獲付款，甲
    ○○始知受騙。
二、案經甲○○訴由苗栗縣警察局大湖分局報請臺灣苗栗地方法院檢察署檢察官偵查
    起訴。
    理  由
一、訊據被告乙○○對於右揭時地持劉春玉之支票向告訴人購買前揭行動電話之事實
    固不否認，惟矢口否認有何詐欺犯行，辯稱上開支票係客戶蕭先生所交予伊，伊
    並無詐欺之犯意云云。惟查：（一）右揭犯罪事實，業據告訴人甲○○指訴綦詳
    ，且有上開支票及臺北市票據交換所退票單各一紙在卷可資佐證。（二）被告於
    本院審理中，自承支票雖係客戶蕭先生所交付，但伊並不清楚蕭先生姓名、年籍
    、住址等資料。徵諸常理，被告既與其所稱之蕭先生有生意往來，蕭先生又肯無
    條件在未書立任何借據之情形下，借予被告面額高達五萬元之支票，則被告與之
    應有相當程度之熟識，而無被告所稱不知蕭先生之姓名、電話或住址之理，足證
    被告所稱之蕭先生實際上並無其人，乃被告所虛構。（三）被告向告訴人購買行
    動電話時，自承並無現金，而打算於事後再去借票等語（見本院八十九年四月十
    四日訊問筆錄），足證被告當時已無資力甚明。後在未支付任何對價之情況下，
    被告自不詳處取得無法兌現之上開支票一紙，藉以支付積欠告訴人之價金，該支
    票嗣後跳票，應為被告交付支票予告訴人時即得以預料且不違背本意之事，其施
    用詐術犯行亦堪認定。是被告所辯顯係事後卸責之詞，不足採信，從而本件事證
    明確，被告詐欺犯行應堪認定。
二、核被告乙○○所為，係犯刑法第三百三十九條第一項詐欺取財罪。爰審酌被告詐
    欺之動機、手段，事後已與告訴人達成和解，有雙方書立之和解書一紙在卷可按
    及其他一切情狀，從輕量處如主文所示之刑，並諭知易服勞役之標準，以示懲儆
    。
三、被告丙○○部分，俟到案後另行審結。
據上論斷，應依刑事訴訟法第二百九十九條第一項前段，刑法第三百三十九條第一項
、第四十二條第二項，罰金罰鍰提高標準條例第一條前段、第二條，判決如主文。
本案經檢察官陳義忠到庭執行職務。
中      華      民    國    八十九    年      五      月    二十六    日
                                      臺灣苗栗地方法院刑事庭
                                          法  官  吳  炳  桂
右正本證明與原本無異。
如不服本判決，應於判決送達後十日內，向本院提出上訴狀。
                                          書記官  黃  秀  娟
中      華      民      國    八十九    年      五      月    二十六    日
附錄本判決論罪科刑法條：
刑法第三百三十九條第一項：
意圖為自己或第三人不法之所有，以詐術使人將本人或第三人之物交付者，處五年以
下有期徒刑、拘役或科或併科一千元以下罰金。（罰金部分已提高為十倍）


司法院資訊處製作；財團法人民間司法改革基金會備份。
